臺灣板橋地方法院刑事判決　　　　　　　　　　　　九十一年度易字第一四二八號
　　公　訴　人　臺灣板橋地方法院檢察署檢察官
　　被　　　告　甲○○　男　二.
右列被告因違反毒品危害防制條例案件，經檢察官提起公訴（九十年度毒偵字第二七
一０號），本院判決如左：
    主  文
甲○○無罪。
    理    由
一、本件公訴意旨略以：被告甲○○於民國九十年六月二十二日十六時三十分許前之
    七十二小時內某時，在不詳地點，施用第二級毒品安非他命，為警於同日十六時
    三十分許，在台北縣新莊市○○路瓊英巷四弄一號雜貨店內查獲，並扣得被告所
    有之安非他命一小瓶（淨重零點一公克）、安非他命吸食器一組，因認被告甲○
    ○涉犯毒品危害防制條例第十條第二項之施用第二級毒品罪嫌云云。
二、惟按犯罪事實應依證據認定之，無證據不得推定其犯罪事實，又不能證明被告犯
    罪者，應諭知無罪之判決，刑事訴訟法第一百五十四條、第三百零一條分別定有
    明文。再按犯罪事實之認定，應憑證據，如未能發現相當證據，或證據不足以證
    明，自不能以推測或擬制之方法，以為裁判基礎（最高法院四十年臺上字第八十
    六號判例參照）。又認定不利於被告之事實，須依積極證據，茍積極證據不足為
    不利於被告事實之認定時，即應為有利於被告之認定，更不必有何有利之證據，
    有最高法院四十年臺上字第八十六號、三十年上字第八一六號判例可資參照。而
    認定犯罪事實所憑之證據，無論為直接證據或間接證據，其為訴訟上之證明，須
    於通常一般之人均不致於有所懷疑，而得確信其為真實之程度者，始得據之為有
    罪之認定，倘其證明尚未達到此一程度，而有合理性懷疑之存在時，即無從為有
    罪之確信，亦有最高法院七十六年臺上字第四九八六號判例可資參酌。本件公訴
    意旨認被告甲○○涉犯毒品危害防制條例第十條第二項之施用第二級毒品罪嫌，
    無非係以證人即被告之母親乙○○○於警訊時之證言、尿液檢驗報告書二份及扣
    案之安非他命一小瓶（淨重零點一公克）、安非他命吸食器一組等為其論據。經
    查被告甲○○自警訊、偵查及本院審理中均否認有於上開時間，施用第二級毒品
    安非他命之行為，辯稱：伊有施用安非他命，惟是在民國九十年一月二十日開始
    施用，最後一次是在九十年三月二十九日止等語。
三、查本件被告於九十年六月二十二日被查獲時所採集尿液經送鑑驗結果，未檢出甲
    基安非他命陽性反應，有台北縣政府衛生局九十年七月十七日九十北衛檢字第三
    九七四四號函所附尿液煙毒檢驗成績書及臺北縣警察局新莊分局偵辦毒品危害防
    制條例被移送人姓名代碼對照表各一紙附卷可按，則被告是否有施用第二級毒品
    之犯行，已非無疑，是證人乙○○○之證述即有瑕疵，至檢察官所指之「尿液檢
    驗報告書」者，乃係被告分別於八十九年十二月二十三日十五時二十八分及九十
    年三月二十九日十七時所採集之尿液檢鑑驗報告，皆呈安非他命類陽性反應，此
    有列管毒品人口尿液檢體採集送驗紀錄表二紙及台灣檢驗科技股份有限公司九十
    年一月十七日及同年四月十八日二紙濫用藥物尿液檢驗報告二紙存於臺灣板橋地
    方法院檢察署九十年度毒偵字第二八九九號偵查卷可稽，此與被告於本院審理中
    自白有施用安非他命，惟是在九十年一月二十日開始施用，最後一次是在九十年
    三月二十九日止等語，互核一致，是檢察官遽為引用上開被告於八十九年十二月
    二十三日及九十年三月二十九日所採集尿液之檢驗報告，據以認定本案被告有於
    九十年六月二十二日十六時三十分許之前七十二小時內某時有施用安非他命，顯
    有誤會；至扣案之安非他命一小瓶（淨重零點一公克）、安非他命吸食器一組，
    乃被告前於九十年一月二十日至九十年三月二十九日施用安非他命（此部分施用
    犯行未經起訴）所用遺留之物，業經被告供承在卷，是被告持有安非他命一小瓶
    及安非他命吸食器一組亦不足以認定被告即有於九十年六月二十二日十六時三十
    分許之前七十二小時內施用安非他命之事實，此外，復查無其他證據資料，足以
    認定被告有於九十年六月二十二日下午十時三十分許前之七十二小時內某時，有
    施用第二級毒品安非他命之犯行，綜上所述，本案既缺乏通常一般之人均不致於
    有所懷疑，而得確信其為真實之積極證據，而有合理性懷疑之存在，揆諸前揭條
    文規定及判例意旨，即無從為被告甲○○有罪之認定，自應對之為無罪判決之諭
    知。
四、末查依偵查卷附臺灣科技檢驗股份有限公司濫用藥物尿液檢驗報告二紙所示，被
    告尿液均呈安非他命類陽性反應，且被告於本院審理中亦自承其自九十年一月二
    十日開始至九十年三月二十九日止有施用安非他命，是以被告應有自九十年一月
    二十日開始至九十年三月二十九日止，連續施用第二級毒品罪嫌之虞，然此部分
    未經起訴或偵結，應由檢察官另行依法處理，另扣案安非他命一小瓶及安非他命
    吸食器一組，亦係被告前於九十年一月二十日至九十年三月二十九日施用安非他
    命所用遺留之物，核與本案無涉，爰不予宣告沒收銷燬之，附此敘明。
據上論斷，應依刑事訴訟法第三百零一條第一項，判決如主文。
本案經檢察官蔡偉逸到庭執行職務
中    華    民    國      九十一      年      十      月      九      日
                                      臺灣板橋地方法院刑事第二庭
              法  官  吳幸娥
右正本證明與原本無異。
如不服本判決，應於判決送達後十日內，向本院提出上訴狀。
                                          書記官  洪惠玲
中    華    民    國      九十一      年      十      月      九      日
